# 以按揭方式购买房产

提问人：yuer8911 时间：2019-09-26 20:50:11
假设甲公司 2019 年 10 月以贷款方式购入一处房产，房产总价值 100 万，首付款 30%，既以银行存款支付 30 万，银行贷款 70 万，贷款期 10 年，每年需支付利息 1 万。 2020 年 10 月交房后，即达到预定可使用状态。
问题 1 、该购买房产行为是否具有融资性质？账务处理时，是否需要确认未确认融资费用？
问题 2 、 2019 年 10 月-2020 年 10 月期间的支付的借款利息，能否利息资本化，计入固定资产成本？
问题 3 、固定资产入账价值，是否以达到预定可使用状态前的所有支出计入？
问题 4 、购买房产支付的契税计入房产成本，支付的印花税计入当期损益，是否正确？
谢谢！！！

回答人：chenyiwei
1 、是，需在初始确认时确认未确认融资费用，在后续还款期间内按实际利率法摊销该项未确认融资费用，
2 、请参考《瑞华研究 2010 ～ 2016 汇编》之 “问题 1-1-45（公司专项购买的办公用期房的借款利息在房产达到预定可使用状态前能否资本化）”。
3 、除了发生时间在达到预定可使用状态之前以外，还要考虑相关支出是否为达到预定可使用状态所必需的合理支出，并非所有支出均可计入资产价值。
4 、可以这样理解。